UCAS

Full - Stack Developer



ACERCA DE

Soy un estudiante avanzado de la tecnicatura superior programación, apasionado por el mundo de la informática y la tecnología. Con más de dos años de experiencia trabajando con diversos lenguajes de programación.

Mi capacidad de adaptación y mi habilidad para trabajar en equipo complementan mis conocimientos técnicos, lo que me permite colaborar de manera efectiva en multidisciplinarios provectos contribuir al éxito de la organización.



CONTACTO

Address:

Independencia 558 - Tucumán

Mobile:

381-2037407

Email:

albornozlucasariel13@gmail.com

Linkedin:

https://www.linkedin.com/in/albornozlucas/

https://github.com/Herv0r



HABILIDADES

JAVASCRIPT





C#

TAILWINDCSS





EXPERIENCIA

FRONT-END DEVELOPER

SOFTFUSION TECHNOLOGIES S.A.

AUGUST 2023 - ACTUALITY

- Diseño de páginas de venta de productos.
- Colaboración estrechamente en equipos multidisciplinarios.
- Mejora de habilidades en desarrollo web y diseño de interfaces.

WEB DESIGNER

2022 - 2023

FREELANCER

- Desarrollo de páginas web personalizadas como freelancer.
- Enfoque en satisfacción del cliente y atención a los detalles.
- Experiencia en gestión de proyectos independientes y adaptación a diversas demandas..

GRAPHIC DESIGNER

HEXLAT DESIGN (PERSONAL PROYECT)

2021 - 2022

- Diseño de logotipos para emprendimientos.
- Elaboración de flyers atractivos para productos de comida.
- Desarrollo de habilidades en comunicación visual y creatividad en diseño.



EDUCACIÓN

UTN - FRT

TECNICATURA UNIVERSITARIA EN PROGRAMACIÓN

2022 - ACTUALITY

En el transcurso de la tecnicatura, realizamos distintos tipos de proyectos Full - Stack utilizando diferentes lenguajes de programación, como ser: C#, JavaScript, HTML, CSS, MYSQL,

RFACT entre otros

IES AGUILARES

2020 - 2022

PROFESORADO DE INGLES

Mi compromiso con la enseñanza y el aprendizaje del inglés me ha proporcionado una base sólida en la gramática, la comunicación oral y escrita, así como en la planificación de lecciones adaptadas a

las necesidades individuales de los alumnos.

UTN - FRT

INGENIERIA EN SISTEMAS DE INFORMACIÓN

2018 - 2020

Mi formación en Ingeniería en Sistemas de Información me proporcionó una base sólida pensamiento lógico y matemático. Durante el cursado, adquirí un profundo conocimiento en áreas clave como programación, análisis de sistemas, gestión de bases

de datos y seguridad informática.



REFERENCIAS

Ing. Roberto Elias

Docente UTN - FRT Celular: +54 9 3865 60-4984 Email: roberto.elias18@gmail.com

Benjamín Orellana

Docente UTN - FRT Celular: +54 9 3863 53-1891